【裁判字號】    89,易,3803
【裁判日期】    890929
【裁判案由】    竊盜等
【裁判全文】
臺灣高雄地方法院刑事判決                        八十九年度易字第三八三號
    公  訴  人  臺灣高雄地方法院檢察署檢察官
    被      告  甲○○
右列被告因竊盜案件，經檢察官提起公訴（八十九年度偵字第一六八五九號），本院
判決如左：
    主  文
甲○○竊盜未遂，累犯，處有期徒刑壹年貳月，並應於刑之執行前令入勞動場所強制
工作參年。
    事  實
一、甲○○自民國六十三年起至八十二年間已有十三次竊盜罪不良素行，顯有竊盜犯
    罪之習慣，又於八十四年、八十四年、八十六年、八十七年間，分別因竊盜、傷
    害尊親屬、公共危險、竊盜等案件，各經法院判處有期徒刑十月、七月、一年八
    月、一年，前二者經法院定應執行刑為有期徒刑一年三月，與後二罪分別於八十
    五年十月二十三日、八十七年七月十六日、八十九年二月二十二日執行完畢，猶
    不知悔改，復意圖為自己不法之所有，於八十九年七月二十七日上午七時二十分
    許，見位於高雄縣林園鄉○○街一七八號乙○○住處大門未關，乃未經乙○○同
    意，無正當理由，侵入該屋客廳內，並打開辦公桌之抽屜，著手竊取財物，惟尚
    未得手，即為返家之乙○○發覺，並報警查獲，而竊盜未遂。
二、案經乙○○訴由高雄縣警察局林園分局移送臺灣高雄地方法院檢察署檢察官偵查
    起訴。
    理  由
一、訊之被告甲○○固坦承有於右揭時間，因見乙○○上開住處大門未關，乃侵入該
    屋，並打開客廳內之辦公桌之抽屜，且尚未取得任何財物，即為返家之乙○○發
    覺，而報警查獲等事實，惟矢口否認有何竊盜、侵入住宅犯行，辯稱：伊因吸強
    力膠，人昏昏沈沈進入乙○○上開住處，伊沒有要竊盜云云。經查：被告如何於
    被害人乙○○上開住處客廳內，將辦公桌抽屜打開翻尋財物，及如何因被害人乙
    ○○返家發覺而報警查獲等情，已據被害人乙○○於警訊及本院審理時指訴綦詳
    （見警卷第三頁至第四頁、本院八十九年九月二十六日審判筆錄），而被告亦於
    警訊及偵審中坦認有於右揭時間，因見乙○○上開住處大門未關，乃侵入該屋，
    並打開客廳內之辦公桌之抽屜，即為返家之乙○○發覺，而報警查獲等事實在卷
    （見警卷第二頁反面、偵查卷第十一頁反面、本院八十九年九月二十六日審判筆
    錄），苟如被告所言，其進入被害人乙○○上開住處非為竊盜之目的，自無可能
    因見該屋大門未關即率意進入，且到達客廳後，即打開抽屜之理。又被告雖辯稱
    伊因吸食強力膠，意識不清之情形下才進入被害人上開住處云云，然被告當時是
    騎乘腳踏車到被害人住處，因見被害人大門未關才予以侵入一節，已據被告於本
    院審理時供明在卷（見本院八十九年九月二十六日審判筆錄），且被害人乙○○
    亦於本院審理時陳稱：「我在對面工作，大概七點多就會將門打開，到對面工作
    ，當時我是要返家拿東西，看到屋外有腳踏車，我進去看，就看到被告在客廳翻
    抽屜‧‧‧」等語甚明（見本院八十九年九月二十六日審判筆錄），被告既能安
    全騎乘腳踏車，並騎經被害人住處時，發現該屋大門未關，且進入客廳後即打開
    辦公桌抽屜翻動物品，顯見其當時精神狀況良好，再參以被害人乙○○於本院審
    理時所述：「‧‧‧他腳踏車上雖有強力膠，但他當時精神狀況良好，不像吸強
    力膠的樣子‧‧‧」、「我原本是抓他的手，後來提住他後褲袋，他還有要反手
    打我，我趕快叫我兒子下來，所以他當時應該精神狀況不錯，他絕對沒有吸食強
    力膠之後的恍惚狀況」等語（見本院八十九年九月二十六日審判筆錄），被告前
    開所辯，顯係事後卸責之詞，要無可採。足徵被告係基於竊盜之犯意，未經被害
    人乙○○許可，侵入被害人上開住處。本件事證明確，被告犯行洵堪認定。
二、按被告未經被害人乙○○同意，無正當理由，侵入被害人乙○○上開住處，打開
    客廳內之辦公桌抽屜著手行竊，尚未取得財物即為被害人發現，核其所為係犯刑
    法第三百零六條第一項無故侵入住宅罪、第三百二十條第一項、第三項普通竊盜
    未遂罪。其所犯二罪之間，有方法結果之牽連關係，依刑法第五十五條之規定，
    應從較重之竊盜未遂罪處斷。查被告曾於八十四年、八十四年、八十六年、八十
    七年間，分別因竊盜、傷害尊親屬、公共危險、竊盜等案件，各經法院判處有期
    徒刑十月、七月、一年八月、一年，前二者經法院定應執行刑為有期徒刑一年三
    月，與後二罪分別於八十五年十月二十三日、八十七年七月十六日、八十九年二
    月二十二日執行完畢，有臺灣高雄地方法院檢察署刑案資料查註紀錄表一件在卷
    可稽，其於五年之內，再犯本件最重本刑為有期徒刑以上之罪，為累犯，應依刑
    法第四十七條之規定加重其刑。又被告雖已著手竊盜行為之實施，惟未生取得財
    物之結果，為未遂犯，爰依刑法第二十六條前段之規定，按既遂犯之刑度減輕其
    刑。其同時有刑之加重及減輕事由時，應先加後減之。審酌被告曾有多達十餘次
    之竊盜前科，有上開刑案資料查註紀錄表一件附卷可稽，猶不知悔改，又正值青
    壯，竟不思循合法正當途徑獲得財富，反無正當理由侵入他人屋內欲竊取財物，
    致被害人對居住之家園造成不安全感，且犯後復否認有竊盜意圖，顯無悔意，惡
    性非輕，惟念其尚未竊得財物時即為被害人發現，被害人財物上損失不大等一切
    情狀，量處如主文所示之刑。末查被告為十八歲以上之人，自六十三年起迄今已
    有十五次竊盜前科，最後一次係於八十八年間因再犯竊盜罪，經判處有期徒刑一
    年，甫於八十九年二月二十二日執行完畢出監，復觸犯本件竊盜犯行，足見其有
    犯罪之習慣，爰依竊盜犯贓物犯保安處分條例第三條第一項第一款之規定，諭知
    於刑之執行前令入勞動場所強制工作三年，以資矯治。
據上論斷，應依刑事訴訟法第二百九十九條第一項前段，刑法第三百二十條第一項、
第三項、第三百零六條第一項、第五十五條、第四十七條、第二十六條前段，罰金罰
鍰提高標準條例第一條前段，竊盜犯贓物犯保安處分條例第三條第一項第一款、第四
條、第五條第一項前段，判決如主文。
中      華      民      國    八十九      年    九    月    二十九      日
                                  臺灣高雄地方法院刑事庭
                                      法  官  李麗珠
右正本證明與原本無異。
如不服本判決，應於判決送達後十日內，向本院提出上訴狀。
                                      書記官  簡鴻雅
中      華      民      國    八十九      年    九    月    二十九      日
附錄本判決論罪之法條：
刑法第三百二十條第一項、第三項：
意圖為自己不法之所有或第三人不法之所有，而竊取他人之動產者，為竊盜罪，
處五年以下有期徒刑、拘役或五百元以下罰金。
前二項之未遂犯罰之。


司法院資訊處製作；財團法人民間司法改革基金會備份。
